# 求助陈版，关于同一控制下企业合并购买集团内部少数股权

提问人：KerryHuang18 时间：2018-04-28 10:53:24
2015 年A公司将持股100%B子公司（取得方式为设立）的40%的股权转让给C公司，C公司是A公司的母公司，转让价是 4200 万，A公司持有B公司长投100%账面价值为 1000 万，A公司在个别报表 2015 年确认投资收益4200-1000*40%=3800万。A公司在合并报表按照不丧失控制权处置子公司的长期股权投资处理原则，转让日B公司的净资产为 7750 万，确认了资本公积=4200（处置价款）-7750 （合并日开始持续计算的净资产）*0.4=1100万。
2018 年A公司又按照 4200 万将B公司40%买回。问A公司个别报表和合并报表该如何做账。
个人认为是： 个报报表：A公司长投确认的金额应该根据同一控制下的企业合并，应当按照合并日按照取得被合并方所有者权益账面价值的份额作为长期股权投资的初始投资成本。合并日应该为B公司的设立日，即按照 1000 万的40%， 400 万确认长期股权投资， 4200 万-400万的差额 3800 万确认资本公积。（即处置确认的投资收益，现在确认资本公积）
合并报表：视同该事项未发生，将资本公积的差额还原成未分配利润，即还原资本公积 3800 （ 2018 年个别报表确认）-1100（ 2015年转让40%股权在合并报表确认的）=2700万元到未分配利润。 无法找到准则对应依据。
陈版，请问以上处理是否正确？如果正确，合并报表的处理方式准则是否有依据。谢谢~~~~~

回答人：chenyiwei
首先判断该两次股权变动是否为一揽子交易。假设不是一揽子交易，则： A的个别报表层面按买回的交易价格作为长期股权投资成本。因为这不是企业合并。 A的合并报表层面，按照收购少数股权处理。调整资本公积的金额=4200-2018年交易日B公司的净资产账面价值*40%.